【裁判字號】    89,易,1641
【裁判日期】    891229
【裁判案由】    傷害
【裁判全文】
臺灣屏東地方法院刑事判決                        八十九年度易字第一六四一號
    公  訴  人  臺灣屏東地方法院檢察署檢察官
    被      告  甲○○
右列被告因傷害案件，經檢察官提起公訴（八十九年度偵字第五七○一號），本院判
決如左︰
    主  文
甲○○傷害人之身體，科罰金仟元，如易服勞役，以佰元折算壹日。
    事  實
一、甲○○於民國八十九年九月十六日十七時三十分許，因見妻子蕭麗真與鄰居乙○
    ○發生口角爭執，而對乙○○心生不滿，竟基於傷害之犯意，在乙○○所經營位
    於屏東縣屏東市○○路九八號之理髮店內，徒手毆打乙○○之右頭部致受有右頰
    打傷之傷害。
二、案經乙○○訴由屏東縣警察局屏東分局報告臺灣屏東地方法院檢察署檢察官偵查
    起訴。
    理  由
一、訊據被告甲○○於警、偵訊中及本院審理時，均矢口否認有於右揭時、地傷害告
    訴人乙○○成傷之事實，辯稱：沒有打告訴人，至於告訴人照片上所示之右臉頰
    紅腫之傷害係作臉所造成的云云。經查，被告上開傷害犯行，業據告訴人於警、
    偵訊中及本院審理時指訴甚詳，且有告訴人所提財團法人屏東基督教醫院出具之
    驗傷診斷證明書一紙、照片二幀附於警卷可稽。被告雖辯稱：告訴人右臉頰所示
    之紅腫傷害，係告訴人作臉所造成的云云，然告訴人右臉頰所受之紅腫傷害，確
    係經財團法人屏東基督教醫院檢驗明確，依醫師之專業醫學智識及經驗，實不可
    能將作臉造成之紅色判斷成遭打傷之臉頰紅腫。再參諸卷附告訴人所提之案發後
    現場照片二幀，其中亦確有塑膠花盆被打落之情形，顯見告訴人在警訊中所稱其
    當時手捧花盆遭被告毆打頭部後，花盆亦已落地之情非虛；被告所辯各語，顯與
    事實不符、不足採信。事證明確，被告上開傷害犯行洵堪認定，應予依法論科。
二、核被告甲○○所為，係犯刑法第二百七十七條第一項之傷害罪。茲審酌被告與告
    訴人原係鄰居，竟僅因細故爭吵而動手傷害告訴人，惟被告於本院審理時已表示
    願向告訴人道歉，並希望告訴人不要再罵其妻蕭麗真，顯見被告已有悔意，及告
    訴人所受之傷害非重，被告尚無前科，有台灣高等法院被告全國前案紀錄表一紙
    附卷可查等一切情狀，爰量處如主文所示之刑，並諭知易服勞役折算之標準，以
    示儆懲。
據上論斷，應依刑事訴訟法第二百九十九條第一項前段，刑法第二百七十七條第一項
第四十二條第二項，罰金罰鍰提高標準條例第一條前段、第二條，判決如主文。
本案經檢察官洪士傑到庭執行職務。
中      華      民      國    八十九      年    十二    月    二十九    日
    臺灣屏東地方法院刑事第二庭
                                        法  官    柯盛益
右正本證明與原本無異。
對於本判決如有不服應於收受送達後十日內向本院提出上訴書狀上訴於台灣高等法院
高雄分院並按他造當事人之人數附具繕本。
                                        書記官   張福山
中      華      民      國      八十九      年    十二    月    二十九  日
附錄本判決論罪科刑法條全文刑法第二百七十七條第一項：
傷害人之身體或健康者，處三年以下有期徒刑、拘役或一千元以下罰金。


司法院資訊處製作；財團法人民間司法改革基金會備份。
